DANIEL ALONSO CASILDA

Datos personales

Fecha de nacimiento: 19/04/1986

Domicilio: Madrid

Teléfono de contacto: 636351619

Correo electrónico: danielcasildaalonso@gmail.com

LinkedIn: https://www.linkedin.com/in/danielalonsocasilda/

Perfil profesional

Titulado en la Universidad Europea como Desarrollador de aplicaciones Multiplataforma.

Formación personal en desarrollo de aplicaciones móviles con Flutter. Certificaciones en administración de sistemas Linux LPI1 y LPI2.

Store Manager Espacios BQ, KPI Manager. Especialista en soporte técnico Android (hardware-software), formador en estas áreas y con trayectoria en BQ Readers. Gran experiencia en la atención al cliente, y vía telefónica. Soy una persona con capacidad de negociación, habilidades comunicativas y de liderazgo. Mi objetivo es progresar continuamente en nuevas áreas de conocimiento.

Experiencia laboral

2020 - ALTEN

Programador de sistemas informáticos como DEV OPS para el Ministerio de Industria y Turismo para la Oficina de Mejora contínua en como Jira Consultant.

2019 - 2020: **Unísono**

Agente de atención al cliente de Empresas para Vodafone: Resolución de incidencias en facturación, financiación, soporte técnico y venta cruzada.

2014 - 2018: BQ

Store Manager Espacios BQ, KPI Manager (Enero 2017- 2018): Formador en ventas y soporte técnico en Espacios BQ. Formación a vendedores, promotores y agentes de soporte técnico sobre software (HeidiSQL, Jira, OTRS...) y hardware de dispositivos móviles/impresión 3D/Helpdesk. Gestión de retail como responsable de encargados en Espacios BQ, coach en equipos de venta, KPI Manager consultor en servicios de venta y postventa.

Agente de soporte/servicio técnico en Espacios BQ (Marzo 2016 - Enero 2017): Encargado de tienda de Espacios BQ Rivas Vaciamadrid, atención al cliente en ventas, seguros, soporte/servicio técnico y en solución de problemas derivados de hardware/software y reclamaciones en dispositivos Android. **Agente de soporte técnico** (Marzo 2014 - Enero 2017): atención al cliente en call center, resolución de problemas derivados de software, gestión RMA, DOA y HUBS.

2008 - 2012: FOTOBOOM

Responsable de logística: gestión y responsable del almacén (stocks, inventario CRM...) y venta de productos fotográficos amateurs y profesionales.

Febrero 2008 - Agosto 2008: FOTOPRIX

Dependiente: venta de productos fotográficos y revelado.



2005 - 2008: UNITONO CONTACT CENTER

Agente de atención telefónica: atención en el servicio de atención telefónica.

2005: ATWORK DISEÑO Y COMUNICACIÓN

Diseño y fotografía: Publicidad para prensa, maquetación con Photoshop, Indesign y Freehand.

2004: KIRBY COMPANY: Agente comercial

2003: **JMAD**: Gestión de almacén

Formación

-Técnico Superior en Desarrollo de Aplicaciones Multiplataforma Universidad Europea de Madrid.

- -Administración en sistemas Linux en LPI1 y LPI2 (Linux Project Institut). CICE Escuela Profesional de Nuevas Tecnologías. (2013)
- -Formación Profesional (FP) de **Grado Medio en Laboratorio de Imagen**. I.E.S. Príncipe Felipe. (2007)
- -Estudios superiores de guitarra. Escuela Música Creativa. (2005)

Otros proyectos

- **-Freelance**: implementación y desarrollo de sistemas basados en Linux (Ubuntu, Fedora, Centos...); gestión de servidores web Apache, servidores SQL...; administración y montaje de hardware para equipos y servidores en Windows y Linux. (2012-2014).
- -Fotografía fija en cortometrajes de difusión internacional: 'Dunder-Büchse' (2008), 'Contranatura' (2010), 'KillRats' (2013).
- **-Locutor y colaborador** en el programa de radio 'En clave de rock'. Ocio Radio- Telemadrid. (2006 2009).

Herramientas de informática

- Lenguajes: Java, Python, Pl Sql, HTML5, CSS3 (web environments)
- Administración de sistemas: Backups (Cobian, Acronis...) Linux, Windows Server...
- IDE & Develops: Visual Stuio, Eclipse, Netbeans, IntelliJ IDEA, Angular JS, Hibernate...
- HTML: Visual Studio Code, Brackets, Sublime...
- SQL: SQL Developer, HeidiSQL,
- KPI: qlikview, SIMPLEKPI, DATAPINE
- Android: Android Studio, Futter
- Impresión 3D Tinkercad, Cura, Meshmixer, Slic3r
- Paquete de ofimática G Suite Business Solutions y Microsoft
- Helpdesk: OTRS, Jira
- ERP: Aqua E-Business y Navision
- Edición audiovisual Adobe Premiere, Cubase
- Edición de fotografía Adobe Photoshop, Adobe Lightroom
- Maquetación Adobe XD, Indesign, Freehand: nivel intermedio.
- Redes sociales: Wordpress, Hootsuite...

Aficiones e intereses

Guitarrista en la banda madrileña Seven To Run, gestión de las redes sociales de la banda y eventos.